【裁判字號】    97,審易,209
【裁判日期】    970411
【裁判案由】    竊盜
【裁判全文】
臺灣高雄地方法院刑事判決             97年度審易字第209號
公  訴  人  臺灣高雄地方法院檢察署檢察官
被      告  戊○○
                    （現另案羈押於臺灣高雄看守所）
上列被告因竊盜案件，經檢察官提起公訴（97年度偵字第3637、
4663、4670、4671、5410、5411號），被告於本院審理程序為有
罪之陳述，經裁定依簡式審判程序審理，判決如下：
    主  文
戊○○犯攜帶兇器竊盜貳罪，均累犯，各處有期徒刑拾月；Ｔ型
扳手壹支，沒收。又犯竊盜肆罪，均累犯，各處有期徒刑柒月。
應執行有期徒刑貳年玖月；Ｔ型扳手壹支，沒收。
    事  實  及  理  由
一、戊○○前因竊盜等案件，經法院分別判處有期徒刑8 月、5
    月確定，並經定其應執行之刑為有期徒刑1 年；復因毒品危
    害防制條例、竊盜等案件，經法院分別判處有期徒刑7 月、
    6 月、8 月確定，並經定其應執行之刑為有期徒刑1 年6 月
    確定，以上各罪接續執行，於民國95年3 月3 日縮短刑期假
    釋付保護管束，於95年5 月2 日保護管束期滿、假釋未經撤
    銷視為執行完畢（構成累犯）。詎不知悔改，猶各基於意圖
    為自己不法所有之犯意，分別為附表所示之竊盜犯行。
二、上開犯罪事實，有下列證據可資為證：
  1.被告戊○○之自白。
  2.證人即被害人丙○○之警詢中陳述、現場蒐證照片6 張。
  3.證人即被害人丁○○之警詢中陳述、現場蒐證照片4 張、讓
    渡切結書1 紙。
  4.證人即被害人己○○之警詢中陳述、現場蒐證（含贓物）照
    片共6 張、監視器翻拍照片4 張。
  5.證人即被害人乙○○之警詢中陳述、現場蒐證（含贓物）照
    片共8 張、監視錄影畫面翻拍照片4 張、贓物認領保管單1
    紙。
  6.證人即被害人庚○○之警詢中陳述、讓渡切結書1 紙、通聯
    調閱查詢單。
  7.證人即被害人甲○○之警詢中陳述、監視錄影畫面翻拍照片
    8 張。
三、論罪
(一)按刑法第321 條第1 項第3 款之攜帶兇器竊盜罪，係以行為
    人攜帶兇器竊盜為其加重條件，此所謂兇器，其種類並無限
    制，凡客觀上足對人之生命、身體安全構成威脅，具有危險
    性之兇器均屬之，且祇須行竊時攜帶此種具有危險性之兇器
    為已足，並不以攜帶之初有行兇之意圖為必要（最高法院77
    年臺上字第5253號判例意旨參照）；查被告執犯如附表3 所
    示竊盜犯行之Ｔ型扳手既足以毀壞車窗玻璃，已如前述，顯
    見該物品之質地堅硬，而在客觀上足對人之生命、身體安全
    構成威脅，具有危險性，可供兇器使用，是故被告此部分所
    為，及其隨身攜帶同支Ｔ型扳手所另犯下之附表4 所示竊盜
    犯行，均係犯刑法第321 條第1 項第3 款攜帶兇器竊盜罪。
(二)另按石頭乃自然界之物質，尚難謂為通常之「器械」，從而
    ，被告在未攜帶何器械工具之狀況下，任意撿拾石頭，持以
    敲破他人車窗玻璃入內行竊，尚難論以攜帶兇器之加重竊盜
    罪，而僅能依普通竊盜罪論處（最高法院92年度臺非字第38
    號判決意旨參照），是故核被告關於附表1 、2 、5 、6 所
    示之4 次竊盜犯行，均應論以刑法第320 條第1 項之竊盜罪
    。
(三)被告因竊盜等案件，經法院分別判處有期徒刑8 月、5 月確
    定，並經定其應執行之刑為有期徒刑1 年；復因毒品危害防
    制條例、竊盜等案件，經法院分別判處有期徒刑7 月、6 月
    、8 月確定，並經定其應執行之刑為有期徒刑1 年6 月確定
    ，以上各罪接續執行，於95年3 月3 日縮短刑期假釋付保護
    管束，於95年5 月2 日保護管束期滿、假釋未經撤銷視為執
    行完畢，有臺灣高等法院被告前案紀錄表1 份在卷足稽，被
    告於該等徒刑執行完畢後，5 年以內故意再犯本案有期徒刑
    以上之各罪，均應依刑法第47條第1 項論以累犯，並加重其
    刑。
(四)被告所犯前開6 罪間，時間相隔短則數日、長則近月，復俱
    侵害不同被害人之財產法益，顯係出於各別犯意所為之者，
    應予分論併罰。
四、本院審酌被告正值壯年，不思以正當方式賺取所得，竟為圖
    私利，而以毀壞停放路旁車輛之車窗玻璃侵入車內之手法，
    竊取被害人之車內財物，所為嚴重侵害被害人財產權益，亦
    敗壞社會治安甚鉅；惟念被告犯後尚知全然坦承犯行等一切
    情狀，爰分別量處如主文所示之刑，並斟酌檢察官之求刑（
    檢察官求予量處有期徒刑2 年以上之刑度），被告所犯本案
    各罪之手法（態樣）相似與時點間隔（短則數日、長則近月
    ）等情，依刑法第51條第5 款（係採限制加重原則，而非累
    加原則），酌定其應執行之刑，以期罪責相當。又本院審酌
    前開事項後，認處以上開徒刑為適當，已如前述，至檢察官
    另求為強制工作之宣告，尚嫌過重，附此敘明。
五、被告於實行附表3 、4 所示竊盜犯行之際，所執用（或隨身
    攜帶）之該支Ｔ型扳手，係屬被告所有，業據被告於本院審
    理中陳述明確，應依刑法第38條第1 項第2 款、第3 項，予
    以宣告沒收。
據上論結，應依刑事訴訟法第273 條之1 第1 項、第299 條第1
項前段、第310 條之2 、第454 條第1 項，刑法第321 條第1 項
第3 款、第320 條第1 項、第47條第1 項、第38條第1 項第2 款
、第3 項、第51條第5 款、第9 款，刑法施行法第1 條之1 ，判
決如主文。
本案經檢察官劉穎芳到庭執行職務。
中    華    民    國    97    年    4     月    11    日
                  刑事第七庭  法  官  莊珮吟
以上正本證明與原本無異。
如不服本判決應於收受本判決後10日內向本院提出上訴書狀，並
應敘述具體理由，如未敘述上訴理由者，應於上訴期間屆滿後20
日內補提理由書狀於本院（均須按他造當事人之人數附繕本）「
切勿逕送上級法院」。
中    華    民    國    97    年    4     月    11    日
                              書記官  黃園芳
┌───────────────────────────────────────┐
│附表：                                                                        │
├─┬──────────────────────┬──────────┬───┤
│編│行竊之時間（民國）、地點、手法與所竊得之物品│查獲情形            │被害人│
│號│（價值以新臺幣計，又毀壞車窗玻璃部分未告訴）│                    │      │
├─┼──────────────────────┼──────────┼───┤
│1 │於96年10月26日10時至16時30分間某時，在高雄市│案經警偵破另案收受贓│丙○○│
│  │楠梓區楠梓加工區○○街與經六路旁，隨手撿拾石│物案件，循線查悉全情│      │
│  │塊敲破丙○○停放在該處之車牌號碼ZN-7385 號自│。                  │      │
│  │用小客車右前車窗，入內竊取GPS 衛星導航器1 臺│                    │      │
├─┼──────────────────────┼──────────┼───┤
│2 │於96年10月30日8 時30分至16時30分間某時，在高│案經警偵破另案收受贓│丁○○│
│  │雄市楠梓區楠梓加工區○○路與東三街口，隨時撿│物案件，循線查悉全情│      │
│  │拾石塊敲破丁○○停放在該處之車牌號碼7862-TE │。                  │      │
│  │號自用小客車右前車窗，入內竊取車內GPS 衛星導│                    │      │
│  │航器1 組                                    │                    │      │
├─┼──────────────────────┼──────────┼───┤
│3 │攜帶客觀上足對人之生命、身體安全構成威脅，具│路人拾獲遭戊○○隨手│己○○│
│  │有危險性，可供兇器使用之自有Ｔ型扳手1 支，於│丟棄之1 只背包及眼鏡│      │
│  │96年11月1 日10時57分許，前往高雄市楠梓區楠梓│（經己○○領回）。案│      │
│  │加工區○○街道路旁，以前開Ｔ型扳手敲破己○○│經警調閱錄影監視畫面│      │
│  │停放在該處之車牌號碼4008-RJ號自用小客車左後 │比對查獲。          │      │
│  │車窗玻璃，伸手入內竊取手提式背包2 只（約各值│                    │      │
│  │500 元）、筆記型電腦1 臺（約值3 萬元）、鑰匙│                    │      │
│  │2 串（合計約值400 元）及眼鏡1 副（約值3,000 │                    │      │
│  │元）                                        │                    │      │
├─┼──────────────────────┼──────────┼───┤
│4 │隨身攜帶附表編號3 該支Ｔ型扳手，而於96年11月│戊○○行竊得手後，因│乙○○│
│  │8 日10時15分許稍前，前往高雄市楠梓區楠梓加工│旋遭乙○○發覺追趕而│      │
│  │區○○路（華博科技公司），並另行隨手撿拾石頭│將竊得物品隨意丟棄在│      │
│  │敲破乙○○停放在該處之車牌號碼5186-NP 號自用│地（經乙○○領回）。│      │
│  │小客車左後車窗玻璃，伸手入內竊取黑色手提包1 │案經警調取錄影監視畫│      │
│  │只（約值1, 800元）及筆記型電腦1 臺（約值2 萬│面比對查獲。        │      │
│  │元）                                        │                    │      │
├─┼──────────────────────┼──────────┼───┤
│5 │於96年11月12日10時許，在高雄市○○區○○路  │案經警比對行動電話通│庚○○│
│  │555 號「國軍左營總醫院」停車處，隨手撿拾石塊│聯記錄及手機序號後，│      │
│  │敲破庚○○停放在該處之車牌號碼J8-9247 號自用│循線查悉全情。      │      │
│  │小客車右前車窗玻璃，伸手入內竊取車內手提包1 │                    │      │
│  │只（內有手機、現金9,000 元等物）            │                    │      │
├─┼──────────────────────┼──────────┼───┤
│6 │於96年12月12日8 時39分許，在高雄市楠梓區盛昌│案經警調取錄影監視畫│甲○○│
│  │街215 巷1 弄22號旁空地，隨手撿拾石塊敲破李依│面比對查獲。        │      │
│  │潔停放在該處之車牌號碼1267-UP 號自用小客車右│                    │      │
│  │後車窗玻璃，伸手入內竊取公事包1 只及紅色手提│                    │      │
│  │袋1 只（內有支票等物，合計約值2 萬5,000 元）│                    │      │
└─┴──────────────────────┴──────────┴───┘
◎附錄本判決論罪之法條：
《刑法第320 條第1 項─竊盜罪》
意圖為自己或第三人不法之所有，而竊取他人之動產者，為竊盜
罪，處5 年以下有期徒刑、拘役或500 元以下罰金。
《刑法第321 條第1 項第3 款》
犯竊盜罪而有左列情形之一者，處6 月以上、5 年以下有期徒刑
：
三、攜帶兇器而犯之者。
《刑法施行法第1 條之1 》
中華民國94年1 月7 日刑法修正施行後，刑法分則編所定罰金之
貨幣單位為新臺幣。
94年1 月7 日刑法修正時，刑法分則編未修正之條文定有罰金者
，自94年1 月7 日刑法修正施行後，就其所定數額提高為30倍。
但72年6 月26日至94年1 月7 日新增或修正之條文，就其所定數
額提高為3 倍。


司法院資訊處製作；財團法人民間司法改革基金會備份。
